【裁判字號】    97,上易,135
【裁判日期】    971106
【裁判案由】    竊盜
【裁判全文】
臺灣高等法院花蓮分院刑事判決         97年度上易字第135號
上  訴  人  臺灣花蓮地方法院檢察署檢察官
被      告  乙○○
                    現於臺灣花蓮看守所另案羈押中
上列上訴人因被告竊盜案件，不服臺灣花蓮地方法院97年度易字
第88號中華民國97年6月30日第一審判決（起訴案號：臺灣花蓮
地方法院檢察署97年度偵字第432號），提起上訴，本院判決如
下：
    主  文
原判決撤銷。
乙○○竊盜，累犯，處有期徒刑肆月；又竊盜，累犯，處有期徒
刑肆月；又竊盜，累犯，處有期徒刑肆月；應執行有期徒刑拾月
。
    事  實
一、乙○○分別有下列竊盜犯行：
（一）意圖為自己不法之所有，於民國 (下同)96年8月30日下午
      1時許，乘丁○○將機車停放在花蓮縣花蓮市○○路與博
      愛街交岔路口之全家便利商店前，而下車購物之際，竊取
      丁○○放置於上開機車置物箱內之錢包1個（內有BENQ廠
      牌手機1支、身分證、駕照、健保卡、現金等物）。得手
      後，於同日下午將上開手機持往不知情之花蓮縣花蓮市新
      汎美通信行變賣。
（二）又意圖為自己不法之所有，於同年9月15日中午，乘戊○
      ○將車輛停放於花蓮縣花蓮市○○路137 號前，而未上鎖
      之際，竊取戊○○放置於上開車輛副駕駛座上之索尼易利
      信廠牌手機1支。得手後，於同日下午將上開手機持往不
      知情新汎美通信行變賣。
（三）又意圖為自己不法之所有，於同年11月30日上午10時許，
      乘丙○○將機車停放於花蓮縣新城鄉北埔村陽光網咖店前
      而進入該網咖店消費之際，竊取丙○○放置於上開機車置
      物箱內之DFASHION廠牌手機1支。得手後，於同日下午將
      上開手機持往不知情之新汎美通信行變賣。
二、案經花蓮縣警察局花蓮分局報請臺灣花蓮地方法院檢察署檢
    察官偵查起訴。
    理  由
一、被告對於前揭事實，雖然在原審審理中否認有任何竊盜之犯
    行，辯稱都是在路邊撿到的等語。但查被告從85年間起，即
    陸陸續續地有竊盜的犯行，竊盜犯行的態樣也都是在路邊見
    有機可趁，即下手行竊，例如在85年7月16日在花蓮市尚志
    橋上，見到被害人機車鑰匙還插在機車上，就將機車發動後
    竊走。92年6月7日下午2時許，在花蓮市○○街298號前，見
    被害人的皮包放在機車車籃內，趁無人看管之際，將皮包竊
    走。其後在94、95、96年間均因為竊盜罪分別被判處徒刑，
    有臺灣花蓮地方法院86年度易字第146號、90年度花簡字第
    295號、93年度易緝字第12號、94年度林簡字第46號、95年
    度林簡字第24號、95年度花簡字第818號、96年度林簡字第
    18號，96年度林簡字第40號、96年度易字第461號判決附卷
    可稽（本院卷頁27以下）。與本件3位被害人即彭蕙芬、戊
    ○○、丙○○所述物品被竊情節相雷同，都是財物放在路邊
    無人看管的汽機車上遭竊。而被告承認確實拿本案3位被害
    人遭竊的物品到新汎美通信行轉售，則被告所辯稱是在路邊
    撿到本案遭竊物品，實有可疑之處。嗣後被告在本院審理中
    ，改稱拿到通信行轉售的手機，都是被告在被害人失竊的地
    點所取得，當時是做資源回收（本院卷頁69）。則如果被告
    取得的手機都是在路邊拾得，是作為資源回收，那麼所拾得
    的物品理應為價值低微，或者是被人棄置的物品，種類也應
    該不止手機，但被告所取得的物品卻都包含手機，而且既然
    是回收物品，理應拿到資源回收場轉售，但被告卻反而拿到
    通信行去轉售，1隻手機轉售的金額都在1、2百元之間，也
    據新汎美通信行經營者莊惠美證述明確（警卷頁34），足證
    被告所拾得的物品並非無價值之物，尤其這些遭竊的手機都
    是失竊當天，就被拿到通信行轉售，更足以證明被告並不是
    在路邊拾取被害人的物品，而是趁被害人不注意之際，將物
    品竊為己有。從而被告否認犯行，並不可採信。本案事證明
    確，被告犯行，洵堪認定。
二、核被告所為，係犯刑法第320條第1項之竊盜罪。被告所犯三
    竊盜罪，均在95年7月1日刑法刪除連續犯規定之後，應構成
    3項竊盜罪，並應分論並罰。被告於96年間因竊盜罪，經判
    處有期徒刑3月，於96年4月23日執行完畢出監，有臺灣高等
    法院被告前案紀錄表附卷可證，其5年以內再故意犯有期徒
    刑以上之本罪，為累犯，應依刑法第47條之規定加重其刑。
    爰審酌被告所多項竊盜前科紀錄，甫執行完畢，即再有本案
    犯行，被告並無其他親人，本案竊取的物品價值不多，犯罪
    手段的情節尚非十分惡劣等情，分別量處如主文所示之刑。
    並定其應執行刑。
三、原審為被告無罪之判決，尚屬有誤，檢察官提起上訴，為有
    理由，應由本院撤銷改判。
據上論斷，應依刑事訴訟法第369條第1項前段、第364條、第299
條第1項前段、刑法第320條第1項、第47條、第51條第5款判決如
主文。
本案經檢察官甲○○到庭執行職務。
中    華    民    國    97    年    11    月    6     日
                  刑事庭審判長法  官  賴淳良
                              法  官  劉雪惠
                              法  官  林碧玲
以上正本證明與原本無異。
本判決不得上訴。
                              書記官  邱廣譽
中    華    民    國    97    年    11    月    6     日
附錄  本判決論罪科刑法條
中華民國刑法第320條第1項
意圖為自己或第三人不法之所有，而竊取他人之動產者，為竊盜
罪，處5年以下有期徒刑、拘役或5百元以下罰金。


司法院資訊處製作；財團法人民間司法改革基金會備份。
